【裁判字號】    98,易,3668
【裁判日期】    981130
【裁判案由】    竊盜
【裁判全文】
臺灣臺中地方法院刑事判決              98年度易字第3668號
公  訴  人  臺灣臺中地方法院檢察署檢察官
被      告  丙○○
上列被告因竊盜案件，經檢察官提起公訴（98年度偵字第24195
號），本院判決如下：
    主    文
丙○○攜帶兇器竊盜，累犯，處有期徒刑柒月。扣案之老虎鉗壹
支及白色棉質手套壹雙均沒收。
    犯罪事實
一、丙○○前因竊盜案件，經本院以97年度易字第1585號判決判
    處有期徒刑6 月確定，於民國97年12月26日縮刑期滿執行完
    畢，詎仍不知悔改，竟意圖為自己不法之所有，於98年10月
    1 日凌晨1 時45分許，騎乘腳踏車至甲○○位於臺中縣梧棲
    鎮○○○街與築港路口之「鉦樺汽車修配廠」前，見該處無
    人看守而認有機可乘，即手戴其所有之白色棉質手套1 雙，
    並持其所有客觀上足對人之生命、身體、安全構成威脅，可
    作為兇器使用之老虎鉗1 支，竊取甲○○所有置放在上開修
    配廠旁小貨櫃內之鐵塊共計35公斤（價值約新臺幣420 元）
    。得手後，正欲將所竊得之鐵塊搬離現場時，為巡邏員警察
    覺有異向前攔查而查獲，並扣得其所有之上開白色棉質手套
    1 雙及老虎鉗1 支。
二、案經臺中縣警察局清水分局報請臺灣臺中地方法院檢察署檢
    察官偵查起訴。
    理    由
壹、程序方面
    按被告以外之人於審判外之言詞或書面陳述，除法律有規定
    者外，不得作為證據，刑事訴訟法第159 條固定有明文，惟
    被告以外之人於審判外之陳述，雖不符同法第159 條之1 至
    之4 規定，而經當事人於審判程序同意作為證據，法院審酌
    該言詞陳述或書面陳述作成時之情況，認為適當者，亦得為
    證據；又當事人、代理人或辯護人於法院調查證據時，知有
    第159 條第1 項不得為證據之情形，而未於言詞辯論終結前
    聲明異議者，視為有前項之同意，同法第159 條之5 亦定有
    明文。其立法意旨在於傳聞證據未經當事人之反對詰問予以
    核實，原則上先予排除，惟若當事人已放棄詰問或未聲明異
    議，基於證據資料愈豐富，愈有助於真實發現之理念，且強
    化言詞辯論原則，法院自可承認該傳聞證據例外擁有證據能
    力。經查，本判決所引用之下列非供述證據及證人甲○○於
    警詢中之陳述，性質上均屬傳聞證據，惟檢察官及被告於本
    院審理中調查證據時，知有刑事訴訟法第159 條第1 項不得
    為證據之情形，未於言詞辯論終結前聲明異議（見本院卷第
    17頁背面、第18頁），且本院審酌上開言詞陳述或書面陳述
    作成時之客觀情況均無不當，並無不宜作為證據之情事，則
    依刑事訴訟法第159 條之5 之規定，認均具有證據能力。
貳、實體方面
一、上開犯罪事實，業據被告丙○○於警詢、偵查中及本院審理
    時坦承不諱，核與證人即被害人甲○○於警詢中所述遭竊之
    情節相符，復有搜索扣押筆錄、扣押物品目錄表、現場測繪
    圖、贓物認領保管單各1 紙、照片8 張在卷可稽（見警卷第
    9 至18頁、第21頁，並有扣案之白色棉質手套1 雙及老虎鉗
    1 支可資佐證，是被告上開自白核與事實相符，應堪採信，
    事證明確，被告竊盜之犯行，均洵堪認定，應依法論科。
二、按刑法第321 條第1 項第3 款之攜帶兇器竊盜罪，係以行為
    人攜帶兇器竊盜為其加重條件，此所謂兇器，其種類並無限
    制，凡客觀上足對人之生命、身體、安全構成威脅，具有危
    險性之兇器均屬之，且祇須行竊時攜帶此種具有危險性之兇
    器為已足，並不以攜帶之初有行兇之意圖為必要（最高法院
    79年度臺上字第5253號判例意旨參照）。本件扣案之老虎鉗
    1 支係金屬所製，質地堅硬，對人之生命、身體構成威脅，
    足供兇器使用乙節，業據本院當庭勘驗屬實（見本院卷第18
    頁），是核被告丙○○所為，係犯刑法第321 條第1 項第3
    款之攜帶兇器竊盜罪。另被告前因竊盜案件，經本院以97年
    度易字第1585號判決判處有期徒刑6 月確定，於97年12月26
    日縮刑期滿執行完畢乙節，有臺灣高等法院被告前案紀錄表
    1 份在卷可按，其受徒刑之執行完畢後，5 年以內故意再犯
    有期徒刑以上之本罪，為累犯，應依刑法第47條第1 項規定
    ，加重其刑。爰審酌被告前已有竊盜之前科紀錄，且甫於97
    年12月26日執行完畢，已如前述，詎仍不知悔改，僅為貪圖
    不法利益，竟率爾攜帶兇器竊取他人之財物，所為實不足取
    ，惟念其犯後坦承犯行，顯有悔意，且所竊取之鐵塊僅價值
    約新臺幣420 元，價值非鉅，並已由被害人領回，被害人所
    受之損害已有輕減等一切情狀，量處如主文所示之刑，以資
    懲儆。扣案之白色棉質手套1 雙及老虎鉗1 支，均係被告所
    有且供本件竊盜所用之物等情，業據被告於警詢、偵查中及
    本院審理時供承在卷，均應依刑法第38條第1 項第2 款之規
    定，併予宣告沒收。
據上論斷，應依刑事訴訟法第284 條之1 、第299 條第1 項前段
，刑法第321 條第1 項第3 款、第47條第1 項、第38條第1 項第
2 款，判決如主文。
本案經檢察官乙○○到庭執行職務。
中    華    民    國    98    年    11    月    30    日
                  刑事第十七庭  法  官  陳玉聰
以上正本證明與原本無異。
如不服本判決，應於收受送達後10日內向本院提出上訴書狀（應
敘述具體理由並附繕本）。
上訴書狀如未敘述理由，應於上訴期間屆滿後20日內補提理由書
於本院。
                                書記官  王崑煜
中    華    民    國    98    年    11    月    30    日
附錄本判決論罪科刑之法條：
刑法第321條第1項第3款
犯竊盜罪而有左列情形之一者，處6 月以上5 年以下有期徒刑：
  三、攜帶兇器而犯之者。


司法院資訊處製作；財團法人民間司法改革基金會備份。
